臺灣臺東地方法院簡易庭裁定
111年度東秩字第14號
移送機關    臺東縣警察局臺東分局

被移送人    黃彥達


上列被移送人因違反社會秩序維護法案件，經移送機關以中華民
國111年6月20日信警偵字第1110018218號移送書移送審理，本院
裁定如下：
    主  文
本件退回臺東縣警察局臺東分局處理。 
    理  由
一、移送意旨略以：被移送人甲○○係臺東縣○○市○○路000號「甜
    蜜蜜小吃部」負責人，平時僱請陳少紅擔任櫃臺人員，負責
    管理現場；詎被移送人甲○○明知深夜不得容留未成年人於「
    甜蜜蜜小吃部」內，竟仍於民國111年4月30日0時43分許至7
    時18分許間，縱容未滿18歲之少年陳柏融在內消費、飲酒，
    而未依規定由其本人或陳少紅即時報告警察機關處理。因認
    被移送人甲○○違反社會秩序維護法第77條規定等語。
二、按違反本法行為專處罰鍰或申誡之案件，警察機關於訊問後
    ，除有繼續調查必要者外，應即作成處分書；第43條第1項
    所列各款以外之案件，警察機關於訊問後，應即移送該管簡
    易庭裁定；簡易庭審理依本法第45條第1項移送之案件，發
    現違反本法行為係屬本法第31條第1項或第43條第1項各款所
    列之案件者，應將該案件退回原移送之警察機關處理，社會
    秩序維護法第43條第1項第1款、第45條第1項、違反社會秩
    序維護法案件處理辦法第43條分別定有明文。
三、本院茲判斷如下：
（一）稽諸社會秩序維護法第77條規定：「公共遊樂場所之負責
      人或管理人，縱容兒童、少年於深夜聚集其內，而不即時
      報告警察機關者，處新臺幣一萬五千元以下罰鍰；其情節
      重大或再次違反者，處或併處停止營業勒令歇業。」，可
      知行為人倘僅單純違反社會秩序維護法第77條前段規定，
      而無同條後段所指之「情節重大」或「再次違反」等情事
      ，即屬「專處罰鍰」之案件，依同法第43條第1項第1款規
      定，應由警察機關於訊問後，逕予作成處分書；反之，則
      應依同法第45條第1項規定，由警察機關於訊問後，移送
      該管簡易庭裁定，以上併經法院辦理社會秩序維護法案件
      應行注意事項第22點規定明確。至於前開「情節重大」與
      否，依違反社會秩序維護法案件處理辦法第10條規定，應
      審酌手段與實施之程度、被害之人數與受害之程度、違反
      義務之程度、行為所生危險或損害之程度、行為破壞社會
      秩序之程度，予以認定；而所謂「再次違反」，依同法第
      8條規定，則係指行為人前次行為與本次行為均違反社會
      秩序維護法同一條款之規定而言。
（二）移送意旨認被移送人甲○○涉有社會秩序維護法第77條之違
      序行為，並提出被移送人甲○○、證人陳少紅、陳柏融各於
      警詢時之供述、刑案現場測繪圖、刑案現場照片（含監視
      器影像擷取畫面）、台東縣政府函為據，固非無稽。然本
      院細繹「臺東縣警察局臺東分局違反社會秩序維護法案件
      移送書」之「行為事實」欄所載：「被移送人甲○○明知深
      夜不得容留未成年人於其所經營之甜蜜蜜小吃部店內，仍
      縱容未滿18歲之少年（即證人）陳柏融於其店內消費、飲
      酒，而未依規定由證人陳少紅或其本人即時報告警察機關
      處理。」等語，並未有何被移送人甲○○本件所涉違序行為
      係屬「情節重大」或「再次違反」之記載於其上，自已難
      認移送意旨所稱被移送人甲○○違反社會秩序維護法第77條
      規定，係兼及於同條後段之情事；復核閱案卷，亦無積極
      證據足認被移送人甲○○於移送意旨所指之違序時間，係身
      在「甜蜜蜜小吃部」現場，而有明知證人陳柏融前來，猶
      未即時報告警察機關之情形，且於證人陳柏融處於「甜蜜
      蜜小吃部」期間，更未見有何不法活動從事其內，尤無從
      認斯時另有證人陳柏融以外之兒童、少年一同聚集在「甜
      蜜蜜小吃部」，則參酌違反社會秩序維護法案件處理辦法
      第10條規定，得否認被移送人甲○○本件所涉違序行為係屬
      「情節重大」，顯值商榷；又考諸卷附內政部警政署刑案
      資訊系統列印資料、臺灣高等法院被告前案紀錄表，同查
      無被移送人甲○○前有違反社會秩序維護法第77條前段規定
      之紀錄，是其本件所涉違序行為當亦無「再次違反」之可
      能；從而，既無積極證據足認被移送人甲○○本件所涉違序
      行為係屬「情節重大」，更非「再次違反」如前，則縱認
      移送意旨所指為真，被移送人甲○○本件所違反者，仍僅係
      社會秩序維護法第77條前段規定，揆諸前開說明，屬「專
      處罰鍰」之案件，依同法第43條第1項第1款規定，自應由
      警察機關於訊問後，逕予作成處分書。
（三）綜上所述，移送機關臺東縣警察局臺東分局誤將被移送人
      甲○○本件所涉違反社會秩序維護法第43條第1項第1款所指
      之「專處罰鍰」案件，逕移送至本院審理，依違反社會秩
      序維護法案件處理辦法第43條規定，本院應予退回，由原
      移送警察機關臺東縣警察局臺東分局自行處理。
四、依違反社會秩序維護法案件處理辦法第43條，裁定如主文。
五、如不服本裁定，得於裁定書送達之翌日起5日內，以書狀敘
    述理由，經本簡易庭向本法院普通庭提起抗告。
中　　華　　民　　國　　111 　年　　6 　　月　　24　　日
                  臺東簡易庭  法  官  陳偉達
以上正本證明與原本無異。
如不服本裁定，應於裁定送達後5日內向本院提出抗告狀（須附
繕本）。「切勿逕送上級法院」
　　　　　　　　　            書記官  楊茗瑋
中　　華　　民　　國　　111 　年　　6 　　月　　27　　日